【裁判字號】    95,簡上,135
【裁判日期】    951220
【裁判案由】    傷害等
【裁判全文】
臺灣高雄地方法院刑事判決             95年度簡上字第135號
上  訴  人  臺灣高雄地方法院檢察署檢察官
上  訴  人
即  被  告  丁○○
選任辯護人  張榮作律師
上列上訴人因被告傷害等案件，不服本院高雄簡易庭中華民國94
年12月26日94年度簡字第7328號第一審簡易判決（聲請簡易判決
處刑案號：94年度偵字第10289 號），提起上訴，本院管轄之第
二審合議庭依通常程序審理，自為第一審判決如下：
    主  文
原判決撤銷。
丁○○無罪。
    理  由
一、公訴意旨略以：被告丁○○與告訴人乙○○均為計程車司機
    ，於民國94年4 月19日下午1 時30分許，在高雄縣路竹鄉○○路542 號樹人醫專警衛室前空地，告訴人與警衛甲○○因
    排班問題發生口角，而被告因不滿告訴人在車內以DV攝影機
    錄影，乃基於毀損及縱使發生傷害之結果，亦不違反其本意
    之犯意，伸手進入告訴人所駕駛車輛之駕駛座窗戶內，欲毀
    損該攝影機，以阻止告訴人繼續錄影，告訴人遂將窗戶關上
    以阻止被告，於拉扯間分別造成告訴人受有左腕挫擦傷、右
    腕、頭額挫傷瘀血，被告受有左手腕、右手前臂擦傷及右手
    掌挫傷等傷害（告訴人傷害部分另為不起訴處分）。因認被
    告涉有刑法第277 條第1 項普通傷害及同法第354 條毀損罪
    嫌等語。
二、證據能力部分：
    按被告以外之人於偵查中向檢察官所為陳述，除顯有不可信
    之情況者外，得為證據，刑事訴訟法第159 條之1 第2 項定
    有明文。偵查中對被告以外之人所為之偵查筆錄，或被告以
    外之人向檢察官所提之書面陳述，性質上均屬傳聞證據。惟
    現階段刑事訴訟法規定檢察官代表國家偵查犯罪、實施公訴
    ，依法其有訊問被告、證人及鑑定人之權，證人、鑑定人且
    須具結，而實務運作時，檢察官偵查中向被告以外之人所取
    得之陳述，原則上均能遵守法律規定，不致違法取供，其可
    信度極高，自得為證據。本件證人（即樹人醫專警衛）甲○○、證人王萬號於檢察官偵查中所為之證述，性質上雖屬傳
    聞證據，惟係偵查中向檢察官所為之證述，並經具結，且無
    顯有不可信之情況，衡諸上開規定，自具有證據能力。
三、實體部分：
  (一)按犯罪事實應依證據認定之，無證據不得認定犯罪事實；不
    能證明被告犯罪者，應諭知無罪之判決，刑事訴訟法第154
    條第2 項、第301 條第1 項分別定有明文。次按事實之認定
    ，應憑證據，如未能發現相當證據，或證據不足以證明，自
    不能以推測或擬制之方法，為裁判基礎；又認定不利於被告
    之事實須依積極證據，苟積極證據不足為不利於被告事實之
    認定時，即應為有利於被告之認定；另認定犯罪事實所憑之
    證據，雖不以直接證據為限，間接證據亦包括在內，然而無
    論直接證據或間接證據，其為訴訟上之證明，須於通常一般
    之人均不致有所懷疑，而得確信其為真實之程度者，始得據
    為有罪之認定，倘其證明尚未達到此一程度，而有合理之懷
    疑存在而無從使事實審法院得有罪之確信時，即應由法院諭
    知被告無罪之判決（最高法院40年台上字第86號、30年台上
    字第816 號、76年台上字第4986號判例意旨參照）。
  (二)公訴意旨認被告涉有傷害、毀損罪嫌，無非係以：１、證人
    即告訴人乙○○之證詞；２、證人甲○○之證述；３、溫有
    諒醫院函附門診病歷表及照片2 幀為其論據。然訊據被告堅
    詞否認有傷害、毀損犯行，辯稱：案發當日伊要阻止告訴人
    繼續對伊攝影，乃伸手進入告訴人車窗欲阻止告訴人攝影，
    但告訴人立即以車窗將其手腕夾住，並開車拖行伊一段距離
    ，直到前方有車輛擋住，告訴人才停車，伊手被車窗夾住，
    不可能也沒有毆打告訴人及毀損該攝影機等語。
  (三)經查：
  １、證人即告訴人乙○○於本院審理時雖證稱：被告有伸手進
      車內搶攝影機，有打到伊額頭，拉扯中伊手有受傷，攝影
      機有壞掉，被告的手腕沒有被夾住，也沒有受傷，伊開車
      回家，被告是追著伊車子跑約10公尺云云。然而：
    (1)按告訴人之告訴，係以使被告受刑事訴追為目的，是其陳
      述是否與事實相符，仍應調查其他證據以資審認，最高法
      院30年上字第816 號、52年台上字第1300號判例意旨可資
      參照。
    (2)查本案除證人即告訴人乙○○上開證述（被告有傷害告訴
      人及毀損告訴人攝影機）外，遍閱全卷資料，並無任何其
      他證人有目賭被告毆打告訴人及毀損告訴人之攝影機。
    (3)另查，告訴人與被告發生爭吵時，證人即樹人醫專警衛甲○○當時值班，且全程在場，業據證人乙○○於本院審理
      時證稱在卷（見本院卷第63頁）。又告訴人拿攝影機要照
      ，被告伸手進車窗要拿攝影機，就遭告訴人用車窗夾住雙
      手，告訴人並踩油門將車開走，拖行被告約數10公尺，並
      未見被告與告訴人有互毆行為等情，已據證人甲○○於偵
      訊中結證在卷（見偵卷第8 、9 頁），且證人甲○○於本
      院審理時復證稱：案發當時告訴人駕駛座車窗僅打開約10
      公分，被告要阻止告訴人攝影，伸手進去手腕就被夾住，
      告訴人並踩油門拖行被告，被告並未打到告訴人頭部及致
      告訴人受傷，被告也沒有搶到告訴人的攝影機等語詳確（
      見本院卷第55至61頁）。另證人王萬號於檢察官偵查中亦
      證稱：伊要到警衛室排班，被告的手被告訴人車窗夾住，
      跟著告訴人車跑並叫喊，伊就開車擋住告訴人車，沒有看
      到被告打告訴人等語（見偵卷第14頁）。是證人即告訴人
      乙○○上開證述，與案發當時目擊證人甲○○、王萬號上
      開證述（被告伸手入車內手腕即被告訴人車之車窗夾住，
      未見被告傷害告訴人及毀壞攝影機等情）已明顯不符。
    (4)又經本院當庭播放告訴人所提出案發當日之攝影光碟，勘
      驗結果略以：告訴人駕駛座車窗開啟約10公分，被告接近
      告訴人計程車駕駛座車窗，攝影即終止等情（見本院卷第
      79頁），亦未見被告有任何傷害告訴人及毀損告訴人攝影
      機之情，且與證人甲○○上開證述情節相符。再者，被告
      於94年4 月19日左手腕確有受傷，亦有卷附95年4 月19日
      高新醫院診斷證明書1 份及被告左手腕受傷之照片2 幀在
      卷可佐（見警卷第15頁、本院卷第34-8頁）。
    (5)綜上，證人即告訴人乙○○上揭證述，既與本院上開調查
      之事證相悖，自不足採信。
  ２、證人甲○○於偵訊中並未證稱被告與告訴人有拉扯行為，
      致告訴人受有左腕挫擦傷、右腕、頭額挫傷瘀血及攝影機
      毀損等情，而係證稱：被告伸手進車窗要拿攝影機，遭告
      訴人用車窗夾住雙手，告訴人並踩油門將車開走，拖行被
      告約數10公尺，我沒有看到他們（被告與告訴人）有互毆
      行為等語，此觀94年5 月19日檢察官偵訊筆錄自明（見偵
      卷第9 頁），是檢察官以證人甲○○之證述，而認被告與
      告訴人有互相拉扯行為云云（參聲請簡易判決處刑書第1
      頁證據並所犯法條欄第2 至4 行），與卷證資料不符，亦
      非可採。至卷附溫有諒醫院病歷表、攝影機毀損照片，尚
      不足以證明告訴人所受傷勢及攝影機之毀壞係被告所致，
      併予敘明。
  ３、被告上開所辯：案發當日伊要阻止告訴人繼續對伊攝影，
      乃伸手進入告訴人車窗欲阻止告訴人攝影，但告訴人立即
      以車窗將其手腕夾住，並開車拖行伊一段距離，直到前方
      有車輛擋住，告訴人才停車，伊手被車窗夾住，不可能也
      沒有毆打告訴人及毀損該攝影機等語，核與證人甲○○於
      偵訊、本院審理時之證述（見偵卷第8 、9 頁、本院卷第
      55至61頁）及證人王萬號於偵訊中之證述（見偵卷第14頁
      ）均相符，復有高新醫院95年4 月19日診斷證明書1 份及
      被告左手腕受傷之照片2 幀在卷可佐（見警卷第15頁、本
      院卷第34-8頁），自堪信為真實。
  ４、綜上所述，被告所辯：伊無傷害、毀損犯行等語，堪以採
      信，公訴人所舉之證據，未達於通常一般之人均不致有所
      懷疑，而得確信其為真實之程度，自尚不足以證明被告確
      有傷害、毀損之犯行。此外，又查無其他積極證據足以證
      明被告確有公訴人所指之犯行，揆諸前揭法條及最高法院
      判例意旨之說明，依法自應為無罪判決之諭知。原審為被
      告有罪之判決，容有未洽，是檢察官依告訴人之請上訴指
      摘原判決量刑過輕，固無理由，然上訴人即被告上訴堅決
      否認犯罪，指摘原判決不當，為有理由，自應由本院撤銷
      原判決，並依法諭知無罪之判決。
  (四)末按檢察官聲請以簡易判決處刑之案件，經法院認為有第45
    1 條之1 第4 項但書之情形者，應適用通常訴訟程序審判之
    ，刑事訴訟法第452 條定有明文；又對於簡易判決之上訴，
    準用刑事訴訟法第3 編第1 章及第2 章之規定，管轄第二審
    之地方法院合議庭受理簡易判決上訴案件，應依通常程序審
    理。其認案件有刑事訴訟法第452 條之情形者，應撤銷原判
    決，逕依通常程序為第一審判決，法院辦理刑事訴訟簡易程
    序案件應行注意事項第14項亦規定甚明。本件經本院審理後
    ，認被告應為無罪之諭知，已如前述，而有刑事訴訟法第45
    1 條之1 第4 項但書第3 款之情形，故依前揭規定，應由本
    院合議庭逕依通常程序審理後，自為第一審判決，檢察官或
    被告如不服本判決，仍得於法定上訴期間內，向管轄之第二
    審法院提起上訴，附此敘明。
據上論斷，應依刑事訴訟法第452 條、第455 條之1 第1 項、第
3 項、第369 條第1 項前段、第364 條、第301 條第1 項，判決
如主文。
本案經檢察官丙○○到庭執行職務。
中    華    民    國    95    年    12    月    20    日
                  鳳山刑事第一庭審判長法  官  黃三友
                                      法  官  陳盈吉
                                      法  官  林永村
以上正本證明與原本無異。
如不服本判決，應於收受送達後10日內向本院提出上訴書狀。
中    華    民    國    95    年    12    月    20    日
                                      書記官  李祥銘


司法院資訊處製作；財團法人民間司法改革基金會備份。
